臺灣基隆地方法院民事裁定　　　　　　100年度消債清字第5號
聲　請　人　簡振連
代　理　人　張金盛律師
上列當事人因消費者債務清理事件聲請清算，本院裁定如下：
    主  文
債務人簡振連自中華民國一百年三月三十一日上午十時起開始清
算程序，並同時終止清算程序。
    理  由
一、按債務人不能清償債務或有不能清償之虞者，得依本條例所
    定更生或清算程序，清理其債務﹔債務人於法院裁定開始更
    生程序或許可和解或宣告破產前，得向法院聲請清算；債務
    人對於金融機構因消費借貸、自用住宅借款、信用卡或現金
    卡契約而負債務，在聲請更生或清算前，應提出債權人清冊
    ，以書面向最大債權金融機構請求協商債務清償方案，並表
    明共同協商之意旨；消費者債務清理條例（下稱本條例）第
    3條、第80條、第151條第1 項分別定有明文。又按法院開始
    清算程序之裁定，應載明其年、月、日、時，並即時發生效
    力；債務人之財產不敷清償清算程序之費用時，法院應裁定
    開始清算程序，並同時終止清算程序，本條例第83條第1 項
    、第85條第1項分別定有明文。
二、聲請意旨略以：聲請人有不能清償債務之情事，於本條例施
    行後，曾與最大債權金融機構即萬泰商業銀行股份有限公司
    （下稱萬泰銀行）進行前置協商，經萬泰銀行提供 180期、
    利率為0％、每期還款新臺幣（下同）4,997元之清償方案，
    惟聲請人每月薪資收入扣除上開還款金額後，所剩餘額無法
    維持最低基本生活，以致協商不成立。又其無擔保或無優先
    權之債務總額未逾 1,200萬元，復未經法院裁定開始清算程
    序或宣告破產，爰依法聲請清算等語。
三、經查，聲請人所主張之上開事實，業據提出前置協商不成立
    通知書、財產及收入狀況說明書、債權人清冊、債務人清冊
    、財團法人金融聯合徵信中心當事人查詢個人資料（信用報
    告）回覆書、協商聲請書、勞工保險被保險人投保資料表、
    戶籍謄本、聲請人及其配偶陳秋萍、未成年子女簡瑜汎、簡
    彤軒、簡彤芸之全國財產稅總歸戶財產查詢清單、房屋租賃
    契約書、水電瓦斯等項雜支收據等件為證。依聲請人所提前
    置協商收入切結書及財政部臺灣省北區國稅局97、98年度綜
    合所得稅各類所得資料清單、存摺影本證物，與其主張每月
    收入為18,628元大致相符，應堪採信。而聲請人主張其應扶
    養配偶陳秋萍及3名未成年子女簡瑜汎、簡彤軒、簡彤芸，
    然依據聲請人提出之資料，尚無法確認聲請人配偶陳秋萍喪
    失工作能力，需全賴聲請人扶養，因此其主張應負擔配偶生
    活費部分要難遽採，且既然無法認定陳秋萍無工作能力，即
    須與聲請人平均分擔2名未成年子女簡彤軒、簡彤芸之扶養
    費，而聲請人長女簡瑜汎乃為80年1月8日出生，已滿20歲，
    聲請人依法無扶養之必要，是以依行政院主計處公佈之98
    年度臺灣省最低生活費用數額9,829元計算債務人每月必要
    生活支出，並參酌98年度每人免稅額82,000元計算未成年子
    女每月必要生活支出約6,833元，上開債務人所能支配之薪
    資數額，亦顯低於債務人及3名未成年子女每月必要生活支
    出共20,079元【計算式：9,829元＋6,883元×2人×1/2＝
    16,712元】；因之聲請人全部薪資如扣除上揭基本生活費，
    顯無法負擔每月協商款項4,997元，堪認債務人確有不能清
    償債務之情事，並非主觀上惡意不成立協商。復查無聲請人
    有本條例第6條第3項、第8條或第82條第2項所定駁回清算聲
    請之事由存在，則聲請人聲請清算，應屬有據。再查，依據
    聲請人所提財產及收入狀況說明書所載，聲請人名下並無任
    何可供換價之不動產，僅有價值1,230元之永豐金控控股股
    份有限公司及7,500元之保證責任基隆第一住宅公用合作社
    之投資，此有聲請人所提全國財產稅總歸戶財產查詢清單在
    卷可稽，然其債務總額高達823,311元，堪認聲請人之財產
    應不敷清償清算程序之費用，爰依上開規定裁定開始本件清
    算程序，並同時終止清算程序。
四、末按法院終止清算程序後，債務人之債務並非當然免除，應
    由法院斟酌消費者債務清理條例有關第132條、第133條、第
    134條、第135條等規定，依職權認定是否裁定免責，附此敘
    明。
五、依消費者債務清理條例第83條第1項、第85條第1項之規定，
    裁定如主文。
中    華    民    國   100    年    3     月    31    日
                  民事庭法  官  王翠芬
以上正本係照原本作成。
開始清算程序之裁定不得抗告，如不服同時終止清算程序之裁定
，應於裁定送達後10日內，以書狀向本院合議庭提出抗告，並繳
納抗告費新臺幣1,000元。
中    華    民    國   100    年    3     月    31    日
                        書記官  李一農